el: Συμβατός τύπος φινιρίσματος: Με διάφανη επίστρωση; Επίχρυσο; Ορείχαλκος με λάκα; Δεν καθορίζεται από τον κατασκευαστή; Επινικελωμένο; Βαμμένο/σμάλτο; Ακατέργαστος/χωρίς λάκα ορείχαλκος; Επάργυρο; Άλλο
ro-RO: Tip de finisaj compatibil: Finisaj transparent; Placat cu aur; Alamă lăcuită; Producătorul nu specifică; Placat cu nichel; Vopsit/emailat; Alamă brută/nelăcuită; Placat cu argint; Altele
lt-LT: Suderinamo tipo apdaila: Padengta skaidriu laku; Padengta auksu; Lakuotas žalvaris; Gamintojas nenurodo; Padengta nikeliu; Dažyta / emaliuota; Neapdorotas / nelakuotas žalvaris; Padengta sidabru; Kita
da: Kompatibel finishtype: Klarlakeret; Guldbelagt; Lakeret messing; Producent angiver ikke; Nikkelbelagt; Malet/emalje; Rå/ulakeret messing; Sølvbelagt; Andet
it: Tipo di finitura compatibile: Vernice trasparente; Placcato in oro; Ottone laccato; Il produttore non specifica; Placcato in nichel; Verniciato/smalto; Ottone grezzo/non laccato; Placcato in argento; Altro
ru: Совместимый тип отделки: Прозрачный лак; Позолота; Лакированная латунь; Производитель не указывает; Никелирование; Окраска/эмаль; Необработанная/нелакированная латунь; Посеребрение; Другое
hu: Kompatibilis felület típusa: Színtelen lakkal bevont; Aranyozott; Lakkozott sárgaréz; A gyártó nem adja meg; Nikkelezett; Festett / zománcozott; Nyers / lakkozatlan sárgaréz; Ezüstözött; Egyéb
es: Tipo de acabado compatible: Recubrimiento transparente; Chapado en oro; Latón lacado; El fabricante no lo especifica; Niquelado; Pintado/esmaltado; Latón en bruto/sin lacar; Plateado; Otro
ko: 호환 마감 유형: 클리어 코팅; 금도금; 래커 황동; 제조업체에서 지정하지 않음; 니켈도금; 페인트/에나멜; 무가공/래커 미처리 황동; 은도금; 기타
tr: Uyumlu kaplama tipi: Şeffaf kaplamalı; Altın kaplama; Vernikli pirinç; Üretici belirtmiyor; Nikel kaplama; Boyalı/emaye; Ham/cilasız pirinç; Gümüş kaplama; Diğer
cs: Kompatibilní typ povrchové úpravy: S průhledným lakem; Pozlacené; Lakovaná mosaz; Výrobce neuvádí; Poniklované; Lakované/smaltované; Surová/nelakovaná mosaz; Postříbřené; Jiné
zh-CN: 适用表面处理类型: 透明涂层; 镀金; 涂漆黄铜; 制造商未说明; 镀镍; 烤漆/珐琅; 原黄铜/无漆黄铜; 镀银; 其他
vi: Loại lớp hoàn thiện tương thích: Phủ trong suốt; Mạ vàng; Đồng thau phủ sơn mài; Nhà sản xuất không chỉ định; Mạ niken; Sơn/tráng men; Đồng thau nguyên bản/không phủ sơn mài; Mạ bạc; Khác
sk-SK: Kompatibilný typ úpravy: Priehľadný lak; Pozlátené; Lakovaná mosadz; Výrobca neuvádza; Poniklované; Maľované/smalt; Surová/nelakovaná mosadz; Postriebrené; Iné
hr-HR: Kompatibilna vrsta završne obrade: Prozirno lakirano; Pozlaćeno; Lakirana mjed; Proizvođač nije naveo; Poniklano; Bojano / emajlirano; Sirova / nelakirana mjed; Posrebreno; Ostalo
de: Kompatible Oberflächenbehandlungen von Instrumenten: Klarlackiert; Vergoldet; Lackiertes Messing; Keine Herstellerangabe; Vernickelt; Lackiert/Emaille; Rohes/unlackiertes Messing; Versilbert; Sonstige
ja: 対応仕上げタイプ: クリアコート; 金メッキ; ラッカー仕上げ (真鍮); メーカー指定なし; ニッケルメッキ; 塗装 / エナメル; 素地 / アンラッカー仕上げ (真鍮); 銀メッキ; その他
pl: Zgodny typ wykończenia: Powłoka bezbarwna; Pozłacane; Lakierowany mosiądz; Producent nie określa; Niklowane; Malowane/emaliowane; Surowy/nielakierowany mosiądz; Posrebrzane; Inne
pt-BR: Tipo de acabamento compatível: Com revestimento transparente; Banhado a ouro; Latão envernizado; Fabricante não especifica; Niquelado; Pintado/esmaltado; Latão cru/sem verniz; Prateado; Outro
th: ประเภทพื้นผิวที่ใช้งานร่วมกันได้: เคลือบใส; ชุบทอง; ทองเหลืองเคลือบแลกเกอร์; ผู้ผลิตไม่ได้ระบุ; ชุบนิกเกิล; ทาสี/ลงยา; ทองเหลืองดิบ/ไม่เคลือบแลกเกอร์; ชุบเงิน; อื่นๆ
en: Compatible finish type: Clear-coated; Gold-plated; Lacquered brass; Manufacturer does not specify; Nickel-plated; Painted/enamel; Raw/unlacquered brass; Silver-plated; Other
sl-SI: Združljiva vrsta končne obdelave: Prozoren premaz; Pozlačeno; Lakirana medenina; Proizvajalec ne navaja; Ponikljano; Barvano/emajlirano; Surova/nelakirana medenina; Posrebreno; Drugo
pt-PT: Tipo de acabamento compatível: Revestimento transparente; Dourado; Latão envernizado; O fabricante não especifica; Niquelado; Pintado/esmalte; Latão em bruto/não envernizado; Prateado; Outro
sv: Kompatibel yttyp: Klarlackerad; Guldpläterad; Lackerad mässing; Tillverkaren anger inte; Förnicklad; Målad/emalj; Rå/olackerad mässing; Silverpläterad; Annat
fi: Yhteensopiva viimeistelytyyppi: Kirkaslakattu; Kullattu; Lakattu messinki; Valmistaja ei ole määrittänyt; Niklattu; Maalattu/emali; Raaka/lakkaamaton messinki; Hopeoitu; Muu
nl: Compatibel type afwerking: Blanke lak; Verguld; Gelakt messing; Fabrikant specificeert niet; Vernikkeld; Geverfd/email; Ruw/ongelakt messing; Verzilverd; Overig
fr: Type de finition compatible: Revêtement transparent; Plaqué or; Laiton verni; Non spécifié par le fabricant; Nickelé; Peint / émaillé; Laiton brut / non verni; Plaqué argent; Autre
zh-TW: 相容表面處理類型: 透明塗層; 鍍金; 烤漆黃銅; 製造商未說明; 鍍鎳; 烤漆/琺瑯; 原黃銅/無漆黃銅; 鍍銀; 其他
bg-BG: Съвместим тип покритие: С прозрачно покритие; Позлатено; Лакиран месинг; Производителят не посочва; Поникелирано; Боядисано/емайл; Суров/нелакиран месинг; Посребрено; Други
nb: Kompatibel overflatebehandlingstype: Klar lakk; Gullbelagt; Lakkert messing; Produsent spesifiserer ikke; Nikkelbelagt; Malt/emaljert; Rå/ulakkert messing; Sølvbelagt; Annet